【裁判字號】    89,訴緝,4
【裁判日期】    890720
【裁判案由】    偽造文書等
【裁判全文】
臺灣新竹地方法院刑事判決                           八十九年度訴緝字第四號
    公  訴  人  臺灣新竹地方法院檢察署檢察官
    被      告  甲○○
右列被告因偽造文書等案件，經檢察官提起公訴（八十七年度偵字第四九九五號），
本院判決如左：
    主  文
甲○○竊盜，累犯，處有期徒刑陸月。
其餘被訴偽造準私文書部分無罪。
    事  實
一、甲○○曾因竊盜案件，經台灣高等法院於民國（下同）八十二年二月十九日以八
    十一年度上訴字第四六九五號判處有期徒刑一年六月，並於八十六年五月三十日
    縮短刑期假釋期滿未被撤銷假釋而執行完畢。仍不知悔改，於八十七年五月初某
    日，於其擔任金石保全股份有限公司勤務隊長時，基於意圖不法所有之犯意，在
    新竹科學園區○○路旁，竊取乙○○所有車牌號碼為ＨＴＧ─０７５號之重機車
    （該車係乙○○於八十七年四月一日六時許在新竹市○○路○段三四一號前所失
    竊），甲○○於得手後，將該車之引擎號碼以砂紙加以磨平，又因該車無車牌，
    乃於金石保全股份有限公司內，將該公司離職員工已廢棄不用之車牌號碼ＲＧＬ
    ─７８３號輕型機車車牌，噴上白色油漆後加以變造，足生損害於公眾，變造後
    即將之懸掛在上開機車上，而行使該變造後之特種文書，以供其自己或公司其他
    不知情之保全人員作為代步之用。嗣於八十七年七月二十五日凌晨六時許金石保
    全公司不知情之保全人員洪志明（業經不起訴處分）騎乘該機車行經新竹科學園
    區○○路第二岡時經警查獲而循線查獲上情。
二、案經內政部警政署保安警察第二總隊第一大隊四中隊報請台灣新竹地方法院檢察
    署檢察官偵查起訴。
    理  由
一、訊據被告否認有為右揭犯罪事實，辯稱：該車於八十七年四月初即停放二部車牌
    不詳之機車，伊曾向警方報案，警員要求伊注意該二部車同年五月六日其中一部
    機車即下落不明，員警乃稱該車係報廢車，伊乃要求同仁將上開機車牽回公司，
    因引擎號碼原即遭人磨過，所以伊才再加以磨平，伊並無竊盜云云。經查，被告
    辯稱本件機車係新竹科學園區員警，即移送偵辦之內政部警政署保安警察第二總
    隊第一大隊四中隊（下簡稱園區員警）員警，告知該車為報廢車，然該車於八十
    七年四月一日即經所有人乙○○報案失竊，且於同日即已輸入電腦，此有車輛竊
    盜車牌失竊資料個別查詢報表附卷可稽，是被告若確曾報警處理，則受理之員警
    透過電腦查詢即可查詢即可獲得該資料，當無告知該車係報廢車之可能，且園區
    員警丙○○於本院訊問時結證稱並沒有告知被告機車為報廢車。（見本院八十七
    年十二月一日訊問筆錄）。若該機車為報廢車，則被告何須大費工夫將該車之引
    擎號碼加以磨平？且經本院向警政署保安警察第二總隊第一大隊四中隊函查，該
    中隊於八十七年四月二十七日有無接到新竹科學園區金石保全股份有限公司以電
    話報案發現不明機車之紀錄時，該中隊於八十九年六月八日以八九保（一）（4
    ）警創字第一六五四號函覆「無」，是被告所辯應係卸責之詞，不足採信。此外
    右揭事實亦據被害人乙○○指述綦詳，並有變造後之車牌、贓物認領憑據在卷可
    憑，事證明確，被告之上開犯行洵堪認定。
二、核被告所為係犯刑法第三百二十條第一項之竊盜罪及刑法第二百十六條、第二百
    十二條行使變造特種文書罪。被告變造車牌係為使用竊得之贓車以免被查獲之用
    ，所犯竊盜罪與行使變造特種文書罪間，具有方法結果之牽連關係，應依刑法第
    五十五條規定從一重之竊盜罪處斷，公訴人認二者係數罪併罰關係，尚有未洽，
    併此敘明。被告變造車牌後，復懸掛行使，其變造之低度行為應為其行使之高度
    行為所吸收，不另論罪。公訴人起訴書雖未引用刑法第二百十六條，惟起訴事實
    已論及懸掛車牌之行為，且行使行為與偽造行為具有高低度行為之吸收關係，屬
    一罪關係，本院自得一併審理，附此敘明。被告曾因竊盜案件，經台灣高等法院
    於八十二年二月十九日以八十一年度上訴字第四六九五號判處有期徒刑，一年六
    月，並於八十六年五月三十日縮短刑期假釋期滿未被撤銷假釋而執行完畢，此有
    本院被告全國前案紀錄表乙份在卷足憑，其於有期徒刑執行完畢後五年以內再犯
    本件有期徒刑以上之罪，為累犯，依刑法第四十七條之規定加重其刑。爰審酌被
    告有竊盜之前科、目的、手段，犯罪時所受之刺激及其品性、生活狀況、智識程
    度、犯罪所生之損害，及犯罪後態度等一切情狀，量處如主文所示之刑。
三、公訴意旨另以：被告於八十七年五月初某日，於其擔任金石保全股份有限公司勤
    務隊長時，基於意圖不法所有之犯意，在新竹科學園區○○路旁，竊取乙○○所
    有車牌號碼為ＨＴＧ─０７５號之重機車（該車係乙○○於八十七年四月一日六
    時許在新竹市○○路○段三四一號前所失竊），甲○○於得手後，將該車之引擎
    號碼以砂紙加以磨平，因認被告另涉有刑法第二百二十條、第二百十條之偽造準
    私文書罪嫌云云。惟查被告僅係將引擎號碼磨平而使之無法辨識而已，並未積極
    偽造另一號碼，自與偽造私文書之構成要件不符，此部份自不為罪，公訴人認此
    與前揭有罪部分係數罪併罰關係，爰諭知此部份無罪。
據上論斷，應依刑事訴訟法第二百九十九條第一項前段、第三百零一條，刑法第三百
二十條第一項、第二百十六條、第二百十二條、第五十五條、第四十七條，罰金罰鍰
提高標準條例第一條前段，判決如主文。
中      華      民      國    八十九    年      七      月     二十     日
                                 臺灣新竹地方法院刑事第一庭
                                     法  官   謝  慧  敏
右正本證明與原本無異。
如不服本判決，應於判決送達後十日內向本院提出上訴狀( 應附繕本 )，上訴於
臺灣高等法院。
                                     書記官   龔  紀  亞
中      華      民      國    八十九    年      七      月     二十     日


司法院資訊處製作；財團法人民間司法改革基金會備份。
